# 应收账款债务人发生变更 , 原坏账准备会计处理

提问人：ylifang 时间：2021-02-23 10:33:05
请教陈版及各位大佬,A公司应收B公司(民营企业)500万元,2019年度A公司对其应收B公司的 500 万元债权单项认定全额计提坏账,现A公司,B公司,C公司签订三方协议,B公司将其债务转移给C公司(C公司为央企),那相应的会计处理是否为冲回原计提的坏账准备,重新根据C公司的经济状况对其按照账龄组合计提坏账?如果按照账龄组合计提坏账的话,账龄从债权的初始日期开始计算,还是从三方协议的签订日期开始计算?

回答人：chenyiwei
“A公司,B公司,C公司签订三方协议,B公司将其债务转移给C公司(C公司为央企)”的原因是什么？该事项是否与其他事项或交易构成一揽子交易？如果是，要获得构成一揽子交易的所有各项交易的资料，考虑其影响（例如，A公司是否单方面获益；为了收回更多欠款，A需要付出什么成本和代价），才能完整得出会计处理方案。